---
title: "Aceite de Oliva"
author: "Antonio Maudes"
date: "9 de abril de 2017"
output: html_document
---


```{r setup, include=FALSE}
knitr::opts_chunk$set(echo = TRUE)
```

# Precios del Aceite de Oliva en España

El Ministerio de Agricultura de España indica en su [página web de precios medios](http://www.mapama.gob.es/es/estadistica/temas/estadisticas-agrarias/economia/precios-medios-nacionales/pmn_tabla.asp):

<div class ="cool.Border">

**Concepto**

- Los Precios Medios son indicadores semanales de precios medios nacionales de los productos agrarios que tienen más relevancia a nivel nacional.  
Metodología
- Son precios medios ponderados obtenidos a partir de las cotizaciones registradas en los mercados de mayor representatividad a nivel nacional, a los que se les asignan coeficientes de ponderación fijos establecidos en función de la importancia de cada mercado en la comercialización de cada producto.  

**[Precios Medios Nacionales (Metodología)](http://www.mapama.gob.es/estadistica/pags/precios-medios-nacionales/Metodologia.pdf)**

**Utilidad**
Seguimiento exhaustivo de la coyuntura del mercado de cada uno de los productos especificados, a lo largo de su campaña de comercialización. Permite, mediante gráficos, su comparación con dos campañas anteriores.

Para cada producto las unidades son las establecidas por la Dirección General de Agricultura de la U.E. 

</div>

# Cargar Librerías

```{r}
library(ggplot2)
library(dplyr)
library(lubridate)
```


# Cargar los datos


```{r}
library(readr)
a <- read_csv("Aceite.csv") #Precios Medios: Historico - ACEITES
a$AÑO<-factor(a$AÑO)
a$SEMANA<-factor(a$SEMANA)
str(a)
```

- **Precios Medios: Historico - ACEITE DE OLIVA VIRGEN DE 0.8º A 2º**
```{r}
a$PRECIO
```



- **Precios Medios: Historico - ACEITE DE OLIVA LAMPANTE DE MÁS DE 2º (euros / 100 kg)**
```{r}
a$Pb
```

# Including Plots


##Precios Medios: Historico - ACEITE DE OLIVA VIRGEN DE 0.8º A 2º

```{r}
ggplot(a, aes(SEMANA, PRECIO,color = factor(AÑO), name="Año")) + geom_point(size = 2) + ggtitle("Precios Medios: Historico - ACEITE DE OLIVA VIRGEN DE 0.8º A 2º") + theme(plot.title = element_text(hjust = 0.5)) + scale_color_discrete(name = "Año") + xlab("Número de semana (1-52)") + ylab("Precio (euros / 100 kg)") 
```


##Precios Medios: Historico - ACEITE DE OLIVA LAMPANTE DE MÁS DE 2º (euros / 100 kg)

```{r}
ggplot(a, aes(SEMANA, Pb,color = factor(AÑO), name="Año")) + geom_point(size = 2) + ggtitle("Precios Medios: Historico - ACEITE DE OLIVA LAMPANTE DE MÁS DE 2º") + theme(plot.title = element_text(hjust = 0.5)) + scale_color_discrete(name = "Año") + xlab("Número de semana (1-52)") + ylab("Precio (euros / 100 kg)") 
```

##Diferencial de precios Medios: Historico - ACEITE DE OLIVA VIRGEN DE 0.8º A 2º - ACEITE DE OLIVA LAMPANTE DE MÁS DE 2º (euros / 100 kg)

```{r}
d<-mutate(a,Pc=PRECIO-Pb)
d
```


##PLOT diferencial de precios Medios: Historico - ACEITE DE OLIVA VIRGEN DE 0.8º A 2º - ACEITE DE OLIVA LAMPANTE DE MÁS DE 2º (euros / 100 kg)

```{r}
ggplot(d, aes(SEMANA, Pc ,color = factor(AÑO))) + geom_point(size = 3, alpha = .8) + ggtitle("Diferencial Precios Medios: Historico - ACEITE VIRGEN  - ACEITE LAMPANTE") + theme(plot.title = element_text(hjust = 0.5)) + scale_color_discrete(name = "Año") + xlab("Número de semana (1-52)") + ylab("Precio (euros / 100 kg)") 
```

